<!DOCTYPE html PUBLIC "-//W3C//DTD XHTML 1.0 Transitional//EN" "http://www.w3.org/TR/xhtml1/DTD/xhtml1-transitional.dtd">
<html xmlns="http://www.w3.org/1999/xhtml">
<head>
	<meta http-equiv="Content-Type" content="text/html; charset=iso-8859-1" />
	<title>Ymmärrä suomea</title>
	<style type="text/css" media="all">@import "css/styles.css";</style>
	<script type="text/javascript" src="swfobject.js"></script>
</head>
<body class="font-medium">
	<div id="main-wrapper">
		<div id="topbar"></div>
		<div id="main-menu">
			<table cellspacing="0" cellpadding="0" border="0" class="add-links"><tr>
				<td class="item"><img class="raquo" src="i/raquo.gif" alt="" height="7" width="4" /><a href="/ymmarra/index.php?moduli=sanakirja">Sanakirja</a></td>
				<td class="item"><img class="raquo" src="i/raquo.gif" alt="" height="7" width="4" /><a href="/ymmarra/index.php?moduli=verbit">Verbiluettelo</a></td>
				<td class="item"><img class="raquo" src="i/raquo.gif" alt="" height="7" width="4" /><a href="/ymmarra/index.php?moduli=kielioppi">Kielioppi</a></td>
			</tr></table>
			<table cellspacing="0" cellpadding="0" border="0"><tr>
				<td class="item"><img class="raquo" src="i/raquo.gif" alt="" height="7" width="4" /><a href="/ymmarra/index.php">Etusivu</a></td>
				<td class="item"><img class="raquo" src="i/raquo.gif" alt="" height="7" width="4" /><a href="/ymmarra/index.php?moduli=tekstit">Lukutekstit</a></td>
			</tr></table>
		</div>
		<div id="content">
			<table cellspacing="0" cellpadding="0" border="0" id="content-wrapper"><tr>
				<td>
					<div id="left-menu">
												<div class="header-verb"><span>Verbit</span></div>
						<div class="menu">
								<div class="init"><a href="/ymmarra/index.php?moduli=verbit&kirjain=a">A</a></div>
								<div class="init"><a href="/ymmarra/index.php?moduli=verbit&kirjain=e">E</a></div>
								<div class="init"><a href="/ymmarra/index.php?moduli=verbit&kirjain=h">H</a></div>
								<div class="init"><a href="/ymmarra/index.php?moduli=verbit&kirjain=i">I</a></div>
								<div class="init"><a href="/ymmarra/index.php?moduli=verbit&kirjain=j">J</a></div>
								<div class="init"><a href="/ymmarra/index.php?moduli=verbit&kirjain=k">K</a></div>
								<div class="init"><a href="/ymmarra/index.php?moduli=verbit&kirjain=l">L</a></div>
								<div class="init"><a href="/ymmarra/index.php?moduli=verbit&kirjain=m">M</a></div>
								<div class="init"><a href="/ymmarra/index.php?moduli=verbit&kirjain=n">N</a></div>
								<div class="init"><a href="/ymmarra/index.php?moduli=verbit&kirjain=o">O</a></div>
								<div class="init"><a href="/ymmarra/index.php?moduli=verbit&kirjain=p">P</a></div>
								<div class="init"><a href="/ymmarra/index.php?moduli=verbit&kirjain=r">R</a></div>
								<div class="init"><a href="/ymmarra/index.php?moduli=verbit&kirjain=s">S</a></div>
								<div class="init"><a href="/ymmarra/index.php?moduli=verbit&kirjain=t">T</a></div>
								<div class="init"><a href="/ymmarra/index.php?moduli=verbit&kirjain=u">U</a></div>
								<div class="init"><a href="/ymmarra/index.php?moduli=verbit&kirjain=v">V</a></div>
								<div class="init"><a href="/ymmarra/index.php?moduli=verbit&kirjain=y">Y</a></div>
								<div class="init"><a href="/ymmarra/index.php?moduli=verbit&kirjain=Ä">Ä</a></div>
						</div>					</div>
				</td>
				<td>
					<div id="main-content">
						<div id="path">
							<a href=".">Etusivu</a> &gt; <a href="/ymmarra/index.php?moduli=verbit&kirjain=T">T</a>						</div>
													<h1>TOIVOA</h1>
						<table cellspacing="0" cellpadding="0" border="0">
							<tr>
								<td colspan="2" style="padding-bottom:10px;"><strong>Aktiivin indikatiivi</strong></td>
							</tr>
							<tr>
								<td><pre>PREESENS                   
minä      toivon           
sinä      toivot           
hän       toivoo           
me        toivomme         
te        toivotte         
he        toivovat         

PASSIIVI
          toivotaan        

IMPERFEKTI                 
         toivoin           
         toivoit           
         toivoi            
         toivoimme         
         toivoitte         
         toivoivat         

PASSIIVI
         toivottiin        

PERFEKTI
olen     toivonut          
olet     toivonut          
on       toivonut          
olemme   toivoneet         
olette   toivoneet         
ovat     toivoneet         

PASSIIVI
on       toivottu          

PLUSKVAMPERFEKTI
olin     toivonut          
olit     toivonut          
oli      toivonut          
olimme   toivoneet         
olitte   toivoneet         
olivat   toivoneet         

PASSIIVI
oli      toivottu          
</pre></td>
								<td>&nbsp;&nbsp;&nbsp;</td>
								<td><pre>   KIELTOMUOTO
   en        toivo
   et        toivo
   ei        toivo
   emme      toivo
   ette      toivo
   eivät     toivo


   ei        toivota 

   
    en        toivonut
    et        toivonut
    ei        toivonut
    emme      toivoneet
    ette      toivoneet
    eivät     toivoneet


   ei        toivottu 


   en      ole toivonut
   et      ole toivonut
   ei      ole toivonut
   emme    ole toivoneet
   ette    ole toivoneet
   eivät   ole toivoneet


    ei      ole toivottu 


   en    ollut  toivonut
   et    ollut  toivonut
   ei    ollut  toivonut
   emme  olleet toivoneet
   ette  olleet toivoneet
   eivät olleet toivoneet


    ei    ollut  toivottu
</pre></td>
							</tr>
						</table>
						<table cellspacing="0" cellpadding="0" border="0">
							<tr>
								<td colspan="2" style="padding-bottom:10px;"><strong>Aktiivin konditionaali</strong></td>
							</tr>
							<tr>
								<td><pre>PREESENS 
minä     toivoisin         
sinä     toivoisit         
hän      toivoisi          
me       toivoisimme       
te       toivoisite        
he       toivoisivat       

PASSIIVI
         toivottaisiin     

PERFEKTI
olisin   toivonut          
olisit   toivonut          
olisi    toivonut          
olisimme toivoneet         
olisitte toivoneet         
olisivat toivoneet         

PASSIIVI
olisi    toivottu          
</pre></td>
								<td>&nbsp;&nbsp;&nbsp;</td>
								<td><pre> 
   en          toivoisi
   et          toivoisi
   ei          toivoisi
   emme        toivoisi
   ette        toivoisi
   eivät       toivoisi


  ei          toivottaisi 


   en olisi    toivonut
   et olisi    toivonut
   ei olisi    toivonut
   emme olisi  toivoneet
   ette olisi  toivoneet
   eivät olisi toivoneet


    ei olisi    toivottu
</pre></td>
							</tr>
						</table>
						<table cellspacing="0" cellpadding="0" border="0">
							<tr>
								<td colspan="2" style="padding-bottom:10px;"><strong>Aktiivin potentiaali</strong></td>
							</tr>
							<tr>
								<td><pre>PREESENS
minä     toivonen          
sinä     toivonet          
hän      toivonee          
me       toivonemme        
te       toivonette        
he       toivonevat        

PASSIIVI
         toivottaneen      

PERFEKTI
lienen   toivonut          
lienet   toivonut          
lienee   toivonut          
lienemme toivoneet         
lienette toivoneet         
lienevät toivoneet         

PASSIIVI
lienee   toivottu          
</pre></td>
								<td>&nbsp;&nbsp;&nbsp;</td>
								<td><pre> 
   en          toivone
   et          toivone
   ei          toivone
   emme        toivone
   ette        toivone
   eivät       toivone


    ei          toivottane 


   en    liene toivonut
   et    liene toivonut
   ei    liene toivonut
   emme  liene toivoneet
   ette  liene toivoneet
   eivät liene toivoneet


    ei    liene toivottu
</pre></td>
							</tr>
						</table>
						<table cellspacing="0" cellpadding="0" border="0">
							<tr>
								<td colspan="2" style="padding-bottom:10px;"><strong>Aktiivin imperatiivi</strong></td>
							</tr>
							<tr>
								<td><pre>PREESENS

(sinä)   toivo             
(hän)    toivokoon         
(me)     toivokaamme       
(te)     toivokaa          
(he)     toivokoot         

PASSIIVI
         toivottakoon      

PERFEKTI

ole      toivonut          
olkoon   toivonut          
olkaamme toivoneet         
olkaa    toivoneet         
olkoot   toivoneet         

PASSIIVI

olkoon   toivottu          
</pre></td>
								<td>&nbsp;&nbsp;&nbsp;</td>
								<td><pre> 

   älä         toivo    
   älköön      toivoko
   älkäämme    toivoko
   älkää       toivoko
   älkööt      toivoko


   älköön      toivottako 



   älä ole       toivonut
   älköön olko   toivonut
   älkäämme olko toivoneet
   älkää olko    toivoneet
   älkööt olko   toivoneet



   älköön olko   toivottu
</pre></td>
							</tr>
						</table>
						<table cellspacing="0" cellpadding="0" border="0">
							<tr>
								<td colspan="2" style="padding-bottom:10px;"><strong>Verbin nominaalimuodot</strong></td>
							</tr>
							<tr>
								<td><pre>I INFINITIIVI              

Lyhyempi muoto:            
         toivoa            

Pitempi muoto:             
         toivoakseni       
         toivoaksesi
         toivoakseen
         toivoaksemme
         toivoaksenne
         toivoakseen

III  INFINITIIVI           

inessiivi    toivomassa    
elatiivi     toivomasta    
illatiivi    toivomaan     
adessiivi    toivomalla
abessiivi    toivomatta    
instruktiivi toivoman      
                           
Passiivi
instruktiivi toivottaman   
                           
                           
</pre></td>
								<td>&nbsp;&nbsp;&nbsp;</td>
								<td><pre>   II INFINITIIVI

   inessiivi    toivoessa 
   instruktiivi toivoen

   Passiivi
   inessiivi    toivottaessa 






   IV INFINITIIVI

   nominatiivi  toivominen
   partitiivi   toivomista
  

 I PARTISIIPPI
 aktiivi      toivova
 passiivi     toivottava 

 II PARTISIIPPI
 aktiivi      toivonut
 passiivi     toivottu
</pre></td>
							</tr>
						</table>

					</div>
				</td>
			</tr></table>		</div>
		<div id="footer"><a href="http://www.oph.fi/"><img src="i/oph_logo_ymmarrasuomea.gif" width="157" height="35" alt="OPH" /></a></div>
	</div>
</body>
</html>
